【裁判字號】    90,易,1024
【裁判日期】    900530
【裁判案由】    竊盜
【裁判全文】
臺灣臺中地方法院刑事判決                          九十年度易字第一二四號
    公  訴  人  台灣台中地方法院檢察署檢察官
    被      告  丁○○
右列被告因竊盜案件，經檢察官提起公訴（九十年度偵字第四七二０號）及移送併案
審理（九十年度偵字第五六一四號），本院判決如左：
    主  文
丁○○連續攜帶兇器竊盜，累犯，處有期徒刑玖月。扣案之鑰匙及螺絲起子，各壹支
，均沒收。
    事  實
一、丁○○（原名張明琪）前曾於八十九年間因犯竊盜案件，經本院於八十九年四月
    七日以八十九年易字第八七七號判處有期徒刑四月確定，於八十九年九月二十九
    日執行完畢，猶不知悔改，復基於意圖為自己不法所有之概括犯意，連續（一）
    於八十九年十一月間，攜帶其所有客觀上足危害他人生命及身體，長約十公分之
    扳手一支（未扣案），在臺中縣大雅鄉○○路○段二六二號泛亞釣蝦場前，竊取
    甲○○所有車號ＫＮＮ－○七五號重型機車之車牌乙面（前揭重型機車係甲○○
    所有而於八十九年八月廿一日，在台中縣大雅鄉○○路○段雅環釣蝦場前失竊）
    ；（二）於九十年二月下旬某日（公訴人誤為二月中旬），在臺中縣大雅鄉○○
    路美村生鮮店前，以其所有之鑰匙一支竊取丙○○所有車號ＬＮＬ－○三六號重
    型機車一輛（該重型機車係丙○○所有而於九十年二月十九日廿一時許，在台中
    縣豐原市○○○路四十三號前失竊），得手後，丁○○將ＬＮＬ－○三六號車牌
    丟棄於台中縣大雅鄉橫山村某處土地公廟旁之水溝內，而將前揭其所竊得之ＫＮ
    Ｎ－○七五號車牌改懸掛在車號ＬＮＬ－○三六號之重型機車上，供己使用，嗣
    於九十年三月五日上午十一時三十二分許，丁○○騎乘前揭機車，行經臺中縣大
    雅鄉○○村○○路二七七號，為警當場查獲，並扣得前揭鑰匙一支。（三）於九
    十年三月十七日上午三時許，見乙○○所有之車號ＦＴ七－三０九號重型機車一
    部停放在台中縣大雅鄉○○路一四六號其住處附近車頭未鎖，而其先前所買之遙
    控摸型機需要電池，乃先將前揭重型機車牽回其台中縣大雅鄉○○路二八九號住
    處，以其所有之螺絲起子一支，竊取前揭重型機車內之電池一個，得手後，於同
    日上午三時四十分許，要將前揭重型機車牽回原處停放時，途經台中縣大雅鄉○
    ○路、大雅路口，為警發現行跡可疑，因而查獲。
二、案經台中縣警察局豐原分局報請台灣台中地方法院檢察署檢察官偵查起訴及該署
    移送併案審理。
    理  由
一、右揭犯罪事實業據被告丁○○坦承不諱，而前揭車號ＫＮＮ－○七五號重型機車
    之車牌乙面及車號ＬＮＬ－○三六號重型機車一輛，確有失竊之事實，亦據被害
    人甲○○、丙○○於警訊中指訴明確，並有贓物認領收據、車輛竊盜、車牌失竊
    資料個別查詢報表－查詢車輛認可資料、車籍作業系統－查詢認可資料，此外，
    並有鑰匙乙支扣案可稽（扣於九十保管字第一七九號），被告此部分之自白與事
    實相符，應堪採信。至於如事實欄一（三）之事實，雖亦據被告自白在卷，惟被
    告為何不偷機車反而只竊取機車內之電池，則容有究明之必要，以查明其自白是
    否確實與事實相符，經查：被告所竊取者係前揭機車內之電池而非機車等情，已
    據其於警訊及本院審理中供明在卷，且若被告若係意在竊取該機車，則其何需於
    於竊取該機車內之電池後，復將該機車牽回原停放處，可見其前揭自白應堪採信
    ，此外，並有贓物領具保管單附卷及螺絲起子一支（由本院扣押）扣案可稽。本
    件事證明確，被告三次竊盜犯行，均堪予認定。
二、按螺絲起子及扳手在客觀上均具有危險性，可供兇器使用，為兇器，核被告如事
    實欄一（一）及（三）所為，係犯刑法第三百二十一條第一項第三款之攜帶兇器
    之竊盜罪；如事實欄一（二）所為，係犯刑法第三百二十條第一項之竊盜罪。其
    先後三次竊盜犯行，時間緊接，雖竊取之方法有攜帶兇器及普通竊盜之分別，惟
    前後三次所犯，乃屬構成要件相同之罪，顯係基於概括犯意為之，應依連續犯之
    規定，論以較重之攜帶兇器竊盜罪一罪，並加重其刑。又被告前曾於八十九年間
    因犯竊盜案件，經本院於八十九年四月七日以八十九年易字第八七七號判處有期
    徒刑四月確定，於八十九年九月二十九日執行完畢，有台灣台中地方法院檢察署
    刑案資料查註紀錄表可參，其於五年內再犯本件有期徒刑以上之罪，為累犯，應
    依刑法第四十七條規定加重其刑。爰審酌被告前已有竊盜前科，猶再為之，本應
    從重量處，惟考量其犯後態度良好，且所竊盜之物價值並不貴重及其犯罪動機等
    一切情狀，量處如主文所示之刑。至於公訴人求處有期徒刑一年乙節，經本院審
    酌上情後，礙難照准。
三、如事實欄一（二）扣案之供被告行竊用之鑰匙一支，及如事實欄一（三）扣案之
    供被告行竊用之螺絲起子一支，均係被告所有，業據其供明在卷，應依法予以宣
    告沒收。至於如事實欄一（三）所扣案之鑰匙一支，並非供本件犯罪所用之物，
    自不為沒收之諭知；另如事實欄一（一）所示被告用以行竊之扳手，雖為被告所
    有，惟已遭被告丟棄於水溝內，尋獲有相當之困難，為免將來執行困難，爰不為
    沒收之諭知。
據上論斷，應依刑事訴訟法第二百九十九條第一項前段，刑法第五十六條、第三百二
十一條第一項第三款、第四十七條、第三十八條第一項第二款，判決如主文。
本案經檢察官張德寬到庭執行職務。
中      華      民      國     九十     年     五     月      三十      日
                                      台灣台中地方法院刑事第一庭
                                          法  官  吳  進  發
右正本證明與原本無異。
如不服本判決，應於判決送達後十日內向本院提出上訴狀，上訴於臺灣高等法院臺中
分院( 須附繕本 )。
                                          書記官
中      華      民      國     九十     年     五     月      三十      日
附錄論罪法條：
刑法第三百二十一條
犯竊盜罪而有左列情形之一者，處六月以上五年以下有期徒刑：
一、於夜間侵入住宅或有人居住之建築物、船艦，或隱匿其內而犯之者。
二、毀越門扇、牆垣或其他安全設備而犯之者。
三、攜帶兇器而犯之者。
四、結夥三人以上而犯之者。
五、乘火災、水災或其他災害之際而犯之者。
六、在車站或埠頭而犯之者。
前項之未遂犯罰之。


司法院資訊處製作；財團法人民間司法改革基金會備份。
